Minutes et répertoires du notaire Jean DELOCHE, 14 août 1794 - 1er juillet 1819 (étude XVI)
Archives nationales
- Répertoire(s) de Jean DELOCHE, 14 août 1794 - 1er juillet 1819; MC/RE/XVI/12 - MC/RE/XVI/13
  - Répertoire. 1806, 2 janvier - 1819, 1er juillet, 2 janvier 1806 - 1er juillet 1819; MC/RE/XVI/13
    - Inventaire après décès de Claude Papon, loueur de carrosses, rue Coquenard, n° 12., 26 juin 1812
      inventaire après décès; Coquenard (rue); Papon, Claude; loueur de véhicules
    - Inventaire après décès de Charles-François-Michel Garson, rue de la Mortellerie, n° 144., 6 août 1812
      inventaire après décès; Mortellerie (rue de la); Garson, Charles-François-Michel
    - Inventaire après décès de Jean-Marie-Stanislas Mesnard, rue Sainte-Hyacinthe, n° 6., 2 octobre 1812
      inventaire après décès; Saint-Hyacinthe (rue); Mesnard, Jean-Marie-Stanislas
    - Inventaire après décès de Antoine-Nicolas Vinot, rue de Gantzbourg, n° 6., 17 octobre 1812
      inventaire après décès; Vinot, Antoine-Nicolas
    - Inventaire après décès de Marie-Catherine Duval, épouse de François-Nicolas dit Grillon, rue de Sèvres, n° 8, faubourg Saint-Gervais., 13 novembre 1812
      inventaire après décès; Sèvres (rue de); Duval, Marie-Catherine; Grillon, François-Nicolas
    - Inventaire après décès de Jean-François Chibon, boulanger, rue de Chabanais, n° 13., 21 novembre 1812
      inventaire après décès; Chabanais (rue); Chibon, Jean-François; boulanger
    - Inventaire pour parvenir au divorce par consentement mutuel, de Léonard-François Lebret, employé, rue des Mauvais Garçons Saint-jean, n° 1er, et Elisabeth-Antoinette Gallemant, son épouse., 24 novembre 1812
      inventaire; Mauvais-Garçons (rue des); Lebret, Léonard-François; Gallemant, Elisabeth-Antoinette
    - Inventaire après décès de Catherine-Félicité Guesnier, épouse de Jean-Baptiste-Pierre Chineau, rue Jean Robert, n° 3., 15 décembre 1812
      inventaire après décès; Jean-Robert (rue); Guesnier, Catherine-Félicité; Chineau, Jean-Baptiste-Pierre
    - Inventaire après décès de Louis-Jean Lalloye, libraire, rue Saint-Victor, n° 84., 12 janvier 1813
      inventaire après décès; Saint-Victor (rue); Lalloye, Louis-Jean; libraire
    - Inventaire après décès de Marie-Anne Girard, veuve de Laurent Tuffin, rue Vieille du Temple, n° 35., 20 janvier 1813
      inventaire après décès; Vieille-du-Temple (rue); Girard, Marie-Anne; Ruffin, Laurent
    - Inventaire après décès de Marie-Victoire Philippe, épouse de Emmanuel-Alexandre Borel, rue du Lycée, n° 39., 5 février 1813
      inventaire après décès; Lycée (rue du); Philippe, Marie-Victoire; Borel, Emmanuel-Alexandre
    - Inventaire après décès de Antoine-Benoit Coponet, marchand fourreur demeurant rue du Martrois, n° 14., 15 février 1813
      inventaire après décès; Martroi-Saint-Jean (rue du); Coponet, Antoine-Benoit; fourreur
    - Inventaire après décès de Jeanne Poulain, épouse de Antoine Genevois, boulanger, rue de Faubourg Saint-Honoré, n° 17., 27 février 1813
      inventaire après décès; Faubourg-Saint-Honoré (rue du); Poulain, Jeanne; Genevois, Antoine; boulanger
    - Inventaire après décès de Christophe-Henri Monchaux, et Marie-Madeleine-Rosalie Jumel, son épouse, rue Trainée, passage des Chartreux., 12 avril 1813
      inventaire après décès; Chartreux (passage des); Trainée (rue); Monchaux, Christophe-Henri; Jumel, Marie-Madeleine-Rosalie
    - Inventaire après décès de Louis-Elisabeth Massenet, épouse de François Goussey, rue de Charonne, n° 126., 19 avril 1813
      inventaire après décès; Charonne (rue de); Masset, Louis-Elisabeth; Goussey, François
    - Inventaire après décès de Pierre Lacarrierre, ancien marchand ferrailleur, rue du Faubourg du Temple, n° 32., 25 juin 1813
      inventaire après décès; Faubourg-du-Temple (rue du); Lacarierre, Pierre; commerçant; forgeron
    - Inventaire après décès entre Jacques Giraudet, ancien employé, rue Basse, porte Saint-Denis, n° 18, et de Marie-Joséphine-Antoinette de Sainte-Agathe, son épouse, rue Neuve Saint-Eustache, n° 56., 6 août 1813
      inventaire après décès; Giraudet, Jacques; Sainte-Agathe, Marie-Joséphine-Antoinette de
    - Inventaire après décès de Marcelin Depain, rue Maisonneuve, n° 17, 1er arrondissement., 12 août 1813
      inventaire après décès; Maison-Neuve (rue de la); Depain, Marcelin
    - Inventaire après décès de Caroline-Elisabeth-Jeanne Pelletier, épouse de François-Joseph Double, docteur en médecine, rue Jacob, n° 15., 24 août 1813
      inventaire après décès; Jacob (rue); Pelletier, Caroline-Elisabeth-Jeanne; Double, François-Joseph; docteur d'université
    - Inventaire après décès de Marie-Jeanne-Thérèse-Victoire Dubois, épouse de Gérard Mullot, marchand éventailliste, rue Saint-Denis, n° 130., 10 septembre 1813
      inventaire après décès; Saint-Denis (rue); Dubois, Marie-Jeanne-Thérèse-Victoire; Mullot, Gérard; fabricant d'accessoires vestimentaires
    - Inventaire après décès de Michel-Etienne Barbier, artiste du Théâtre Français, rue Batave (rue), n° 12., 15 septembre 1813
      inventaire après décès; Batave (rue); Barbier, Michel-Etienne; acteur
    - Inventaire après décès de Thomas Arnoult, ancien marchand de vins, rue Saint-Placide, n° 8., 17 septembre 1813
      inventaire après décès; Saint-Placide (rue); Arnoult, Thomas; commerçant
    - Inventaire après décès de Jean-François Mahin, marchand colporteur, rue des Fossés Saint-Bernard, n° 13., 24 septembre 1813
      inventaire après décès; Fossés-Saint-Bernard (rue des); Mahin, Jean-François
    - Inventaire après décès de Julien Bouvrer, employé au secrétariat de la marine, premier carré du nord, aux Champs-Elysées, à la laiterie., 29 septembre 1813
      inventaire après décès; Champs-Elysées (quartier); Bouvrer, Julien; fonctionnaire
    - Inventaire après décès de Rose-Claudine-Henriette-Charlotte Beaublet, épouse de Pierre Courvoisier, artiste peintre, rue Matignon, n° 3, quartier des Champs-Elysées., 26 octobre 1813
      inventaire après décès; Champs-Elysées (quartier); Matignon (rue); Beaublet, Rose-Claudine-Henriette-Charlotte; Courvoisier, Pierre; peintre; artiste
    - Inventaire après décès de Dominique Rousse, rue de la Verrerie, n° 85., 10 janvier 1814
      inventaire après décès; Verrerie (rue de la); Rousse, Dominique
    - Inventaire après décès de Jeanne-Marie Rubat, fille majeure, rue Saint-Paul, n° 19., 21 février 1814
      inventaire après décès; Saint-Paul (rue); Rubat, Jeanne-Marie
    - Inventaire après décès de Louis-François Levasseur employé, rue Neuve Sainte-Eustache, n° 2, quartier Montmartre., 28 février 1814
      inventaire après décès; Montmartre (quartier); Neuve-Saint-Eustache (rue); Levasseur, Louis-François
    - Inventaire après décès de Antoine Gaudran, rentier, rue Coquenard, n° 23., 5 avril 1814
      inventaire après décès; Coquenard (rue); Gaudran, Antoine
    - Inventaire après décès de Marie-Madeleine Paillard, veuve de Antoine Blanc, rue Coquenard, n° 21., 18 avril 1814
      inventaire après décès; Coquenard (rue); Paillard, Marie-Madeleine; Blanc, Antoine
    - Inventaire après décès de Henri Verrut, bibliothécaire au jardin des plantes, rue de Seine Saint-Victor, n° 9., 3 juin 1814
      inventaire après décès; Seine-Saint-Victor (rue de); Verrut, Henri; bibliothécaire
    - Inventaire après décès de Charles-Philippe Darbery de Vallengin, comte du Saint Empire, rue Royale, n° 9., 14 juin 1814
      inventaire après décès; Royale (rue); Darbery de Vallengin, Charles-Philippe
    - Inventaire après décès de Marie-Louise Huret, épouse de Nicolas Brière, sculpteur, rue du Faubourg Saint-Denis, n° 109., 14 juin 1814
      inventaire après décès; Faubourg-Saint-Denis (rue du); Huret, Marie-Louise; Brière, Nicolas; sculpteur
    - Inventaire après décès de Jean-Jacques Ardillion, rue des Bourdonnais, n° 25., 28 juillet 1814
      inventaire après décès; Bourdonnais (rue des); Ardillion, Jean-Jacques
    - Inventaire après décès de François-Michel Delaplanche, curé de la paroisse Saint-Antoine, aux Quinze Vingt, y demeurant., 29 avril 1815
      inventaire après décès; Saint-Antoine-des-Quinze-Vingts (paroisse); Delaplanche, François-Michel; curé
    - Inventaire après décès de Louis Guilloreaux dit l'Epine, rue de la Ferronnerie, n° 8., 29 avril 1815
      inventaire après décès; Ferronnerie (rue de la); Guilloreaux dit l'Epine, Louis; L'Epine, Louis
    - Inventaire après décès de Marie-Louise Gautier, épouse de Jean-Baptiste Clamart, rue Taitbout n° 2., 9 octobre 1815
      inventaire après décès; Taitbout (rue); Gautier, Marie-Louise; Clamart, Jean-Baptiste
    - Inventaire après décès de Charles-François Joly, rue de Seine, n° 36., 10 octobre 1815
      inventaire après décès; Seine (rue de); Joly, Charles-François
    - Inventaire après décès de Marguerite Breton, veuve en 1ères noces de Pierre Roussel, en 2èmes noces de François-Joseph Houdain, et épouse en 3èmes noces de Etienne Penard, à l'Hospice des Ménages., 31 octobre 1815
      inventaire après décès; Breton, Marguerite; Penard, Etienne; Roussel, Pierre; Houdain, François-Joseph
    - Inventaire après décès de Marie-Françoise Larcher, épouse de Edmé Bertheau, rue Saint-Thomas du Louvre, n° 30., 11 novembre 1815
      inventaire après décès; Saint-Thomas-du-Louvre (rue); Larcher, Marie-Françoise; Bertheau, Edmé
    - Inventaire après décès de Marie-Thérèse-Joseph Carton, veuve de François Vallée Duplessis, rue du Faubourg Saint-Martin, n° 16., 4 janvier 1816
      inventaire après décès; Faubourg-Saint-Martin (rue du); Carton, Marie-Thérèse-Joseph; Vallée Duplessis, François
    - Inventaire après décès de Etienne-Hubert Bourceau, rue de Choiseul, n° 11., 27 janvier 1816
      inventaire après décès; Choiseul (rue de); Bourceau, Etienne-Hubert
    - Inventaire après décès de Marie-Elisabeth Reverard, veuve de Claude-Thomas Hochet, rue de la Monnaie, n° 20., 20 février 1816
      inventaire après décès; Monnaie (rue de la); Reverard, Marie-Elisabeth; Hochet, Claude-Thomas
    - Inventaire après décès de Marie-Eulalie Roussel, rue Saint-Thomas du Louvre, n° 42., 24 février 1816
      inventaire après décès; Saint-Thomas-du-Louvre (rue); Roussel, Marie-Eulalie
    - Inventaire après décès de Michel Cordival, rue des Tournelles, n° 26., 24 février 1816
      inventaire après décès; Tournelles (rue des); Cordivam, Michel
    - Inventaire après décès de Français-Charles Maillard, rue de Bourbon, n° 51., 25 mars 1816
      inventaire après décès; Bourbon (rue de); Maillard, François-Charles
    - Inventaire après décès de Jean Boudou, rue du Faubourg Saint-Denis, n° 170., 12 avril 1816
      inventaire après décès; Faubourg-Saint-Denis (rue du); Boudou, Jean
    - Inventaire après décès de Charles-Nicolas Lecocq, à Boulogne, près de Paris., 13 avril 1816
      inventaire après décès; Boulogne-Billancourt (Hauts-de-Seine); Lecocq, Charles-Nicolas
    - Inventaire après décès de Jean-Jacques Baudoin, place Louis XV, n° 1., 17 avril 1816
      inventaire après décès; Louis-XV (place); Baudoin, Jean-Jacques
    - Inventaire après décès de Marguerite-Aglaé Chartié, épouse de Charles-Rémi Laurent, rue de l'Arbre Sec, n° 25., 29 mai 1816
      inventaire après décès; Arbre-Sec (rue de l'); Chartié, Marguerite-Aglaé; Laurent, Charles-Rémi
    - Inventaire après décès de Edmée-Gabrielle Frechot, rue du Martois Saint-Gervais, n° 14., 18 juin 1816
      inventaire après décès; Martroi-Saint-Jean (rue du); Frechot, Edmée-Gabrielle
    - Inventaire après décès de Jean-François Cavel, rue Montmartre, n° 32., 11 juillet 1816
      inventaire après décès; Montmartre (rue); Cavel, Jean-François
    - Inventaire après décès de Charles-Claude Poussin, rue de la Verrerie, n° 48., 29 juillet 1816
      inventaire après décès; Verrerie (rue de la); Poussin, Charles-Claude
    - Inventaire après décès de Jean-Baptiste Thian, rue Michel Lecomte, n° 22., 8 août 1816
      inventaire après décès; Michel-Le-Comte (rue); Thian, Jean-Baptiste
    - Inventaire après décès de Adèle-Désirée-Françoise Roussel, épouse de Antoine-Joseph-Agathon Warmé Janville, à Belleville, 16 novembre 1816
      inventaire après décès; Belleville (ancienne commune); Roussel, Adèle-Désirée-Françoise; Warmé Janville, Antoine-Joseph-Agathon
    - Inventaire après décès de Claude-Louis Susanne, rue Culture Saint-Catherine, n° 36., 26 novembre 1816
      inventaire après décès; Culture-Sainte-Catherine (rue de la); Susanne, Claude-Louis
    - Inventaire après décès de Philippe-Charles Caffin, rue Sainte-Croix de la Bretonnerie, n° 14., 7 décembre 1816
      inventaire après décès; Sainte-Croix-de-la-Bretonnerie (rue); Caffin, Philippe-Charles
    - Inventaire après décès de Marie-Catherine Landry, épouse de François-Antoine Mahieux, rue et quartier du Faubourg Saint-Denis, n° 24., 13 décembre 1816
      inventaire après décès; Faubourg-Saint-Denis (rue du); Landry, Marie-Catherine; Mahieux, François-Antoine
    - Inventaire après décès de Emilie-Antoine-Prudence Lamarque, épouse de Pierre Descoings, avant divorcée de Louis-Antoine Anthiaume, rue du Faubourg Saint-Denis, n° 107., 15 janvier 1817
      inventaire après décès; Faubourg-Saint-Denis (rue du); Lamarque, Emilie-Antoinette-Prudence; Descoings, Pierre; Anthiaume, Louis-Antoine
    - Inventaire après décès de Marie-Jeanne Lacour, veuve en 1ères noces de Alexandre Hatte, marquis de Longuerue, et en 2èmes noces de François-Louis Teissedre de Fleury, rue Bellechasse., 15 mars 1817
      inventaire après décès; Bellechasse (rue de); Lacour, Marie-Jeanne; Teissedre de Fleury, François-Louis; Hatte de Longuerue, Alexandre
    - Inventaire après décès de Marguerite-Françoise Belon, épouse de Pierre-Mathurin Botentuit-Langloie, maître en chirurgie, rue Montmartre, n° 41., 15 avril 1817
      inventaire après décès; Montmartre (rue); Belon, Marguerite-Françoise; Botentuit-Langlois, Pierre-Mathurin; chirurgien
    - Inventaire après décès de Raymond Baudou, marchand chaudronnier, rue du Faubourg Saint-Antoine, n° 47, cour Saint-Louis., 4 juillet 1817
      inventaire après décès; Faubourg-Saint-Antoine (rue du); Saint-Louis (cour); Baudou, Raymond; forgeron
    - Inventaire après décès de Elisabeth Beral, veuve de Jean Pertus, marchand ferrailleur, grande rue du Faubourg Saint-Antoine, n° 51., 26 juillet 1817
      inventaire après décès; Faubourg-Saint-Antoine (rue du); Beral, Elisabeth; Pertus, Jean; commerçant; forgeron
    - Inventaire après décès de Jacques-Jean-Baptiste Leprieure, huissier audiencier, près le tribunal civil de première instance du département de la Seine, rue du Roule, n° 14., 26 août 1817
      inventaire après décès; Roule (rue du); Leprieure, Jacques-Jean-Baptiste; huissier
    - Inventaire après décès de Ile Tonnellier, rue Grenetat, n° 39., 6 janvier 1818
      inventaire après décès; Greneta (rue); Tonnellier, Ile
    - Inventaire après décès de Pauline-Marguerite-Charlotte Mosneron, épouse de Georges Baudard de Sainte-James, demeurant à Mantes, et logé à paris, rue de Chaillot, n° 76., 5 mars 1818
      inventaire après décès; Mantes-la-Jolie (Yvelines); Chaillot (rue de); Mosneron, Pauline-Marguerite-Charlotte; Baudard de Sainte-James, Georges
    - Inventaire après décès de Nicolas-Pierre Morieu, marchand charcutier, place Saint-Michel, n° 4., 23 mars 1818
      inventaire après décès; Saint-Michel (place); Morieu, Nicolas-Pierre; charcutier
    - Inventaire après décès de Louis-Ernest-Joseph comte de Sparre, rue de Rochechouart, n° 7., 10 août 1818
      inventaire après décès; Rochechouart (rue de); Sparre, Louis-Ernest-Joseph
    - Inventaire après décès de Séraphin Velati, valet de chambre, rue Saint-Lazare, n° 62., 11 août 1818
      inventaire après décès; Saint-Lazare (rue); Velati, Séraphin; employé de maison
    - Inventaire après décès de Marie-Françoise Boully, veuve d'Antoine Blanquet., 15 décembre 1818
      inventaire après décès; Boully, Marie-Françoise; Blanquet, Antoine
    - Inventaire après décès de Thomas Lemesle, rue du Helder, n° 2., 24 décembre 1818
      inventaire après décès; Helder (rue du); Lemesle, Thomas
    - Inventaire après décès de Madeleine-Eléonore Richard, rue de Sèvres, n° 31., 4 janvier 1819
      inventaire après décès; Sèvres (rue de); Richard, Madeleine-Eléonore
    - Inventaire après décès de Alphede-Pierre-Marie-Edmé Garnier, ex-employé au Ministère de l'Intérieur, petite rue Neuve Saint-Gilles, n° 5., 8 janvier 1819
      inventaire après décès; Saint-Gilles (rue); Garnier, Alphede-Pierre-Marie-Edmé; fonctionnaire
    - Inventaire après décès de Louis-Thomas Lamblot, marchand libraire, rue de la Chaussée d'Antin, n° 4., 3 mars 1819
      inventaire après décès; Chaussée-d'Antin (rue de la); Lamblot, Louis-Thomas; libraire
    - Inventaire après décès de Marie-Françoise Baudelot, veuve de Pierre Bourg, rue des Deux Portes Saint-Jean, n° 9., 22 mars 1819
      inventaire après décès; Baudelot, Marie-Françoise; Bourg, Pierre
    - Inventaire après décès de Claude-Jean-Baptiste Guyon, employé, rue Saint-Dominique, n° 31 bis, au gros caillou., 26 mars 1819
      inventaire après décès; Saint-Dominique (rue); Guyon, Claude-Jean-Baptiste
    - Inventaire après décès de Jean-Jacques Léonard, rue du petit Lion Saint-Sauveur, n° 7., 1er avril 1819
      inventaire après décès; Petit-Lion-Saint-Sauveur (rue du); Léonard, Jean-Jacques
    - Inventaire après décès de Jean-Baptiste Cheron, marchand d'avoine, rue du Faubourg Saint-Martin, n° 234., 19 juin 1819
      inventaire après décès; Faubourg-Saint-Martin (rue du); Cheron, Jean-Baptiste; commerçant
    - Inventaire après décès de Alexandre Piquet, rue du Hazard, n° 6., 21 juin 1819
      inventaire après décès; Hasard (rue du); Piquet, Alexandre
    - Inventaire après décès de Antoine-Alexandre-Marie Blanc, rue Coquenard, n° 21., 22 juin 1819
      inventaire après décès; Coquenard (rue); Blanc, Antoine-Alexandre-Marie